臺灣新竹地方法院刑事判決　　　　　　　　　　　　　　九十一年度訴字第八號
　　公　訴　人　臺灣新竹地方法院檢察署檢察官
　　被　　　告　甲○○
右列被告因違反毒品危害防制條例案件，經檢察官提起公訴 (九十年度偵字第一二九
一、四八０二號)，本院判決如左：
    主  文
甲○○連續轉讓第一級毒品，處有期徒刑壹年陸月。
扣案之海洛因淨重壹拾陸點伍貳公克、安非他命毛重壹拾伍公克、含有海洛因殘渣分
裝袋伍個，均沒收銷燬。
被訴連續轉讓第二級毒品部分無罪。
    理  由
一、甲○○前曾違反麻醉藥品管理條例案件、傷害、違反槍砲彈藥刀械管制條例等案
    件被法院判刑，均因接續執行而未構成累犯，猶不知悔改。竟基於轉讓第一級毒
    品海洛因之概括犯意，自民國九十年七月中旬某日起至八月間止，連續在新竹市
    ○○路某處及同市○○路二七號五樓之二九第一五０三室等住處，多次無償轉讓
    數量不詳之第一級毒品海洛因予丙○○、乙○○非法施用。嗣於九十年八月九日
    晚間六時許，為警在新竹市○○路二七號地下室查獲通緝中之甲○○，並在其於
    該址五樓之二九第一五０三室之住處內扣得其所有之海洛因十七點八公克、安非
    他命十五公克、未拆封注射針筒四十三支、已拆封之注射針筒十三支、使用過針
    筒一支、吸食器一組、瓦斯噴槍一支、橡皮管二條、分裝海洛因用之吸管四支、
    燒皿二只、含有海洛因殘渣分裝袋五個、注射液九瓶、酒精紗布四十四片等物。
二、案經新竹市警察局第二分局報請臺灣新竹地方法院檢察署檢察官偵查起訴。
    理  由
一、訊據被告甲○○矢口否認有轉讓第一級毒品予丙○○及乙○○施用之行為，辯稱
    ：丙○○是其同居在新竹市○○路二七號五樓之二九第一五０三室之女友，乙○○是其好友，丙○○毒品是自己在外面買的，與其所有之海洛因放在一起，乙○○以前有來找其聊天，其將毒品放在桌上不知他們有無拿去用，其於九十年八月
    九日當天下午因剛睡醒血管下沈，而其所有之注射針筒太短太細打不到血管，故
    打電話給乙○○請他買較長較粗的注射針筒來，乙○○一來警察已在場，其並未
    提供海洛因予他二人施用云云，經查：
（一）右揭事實，業據被告甲○○於警訊、偵查時坦白承認：「（右列查扣物品是何
      人所有？做何用途？）都是我及丙○○用來施打海洛因用及吸食安非他命用的
      。」（參九十年度偵字第四八０二號卷第六頁）、「：：我放在桌上是他們自
      己拿的。」、「（你何時提供給他們吸？）龍女是今年五、六月開始，大概提
      供毒品有五、六次，沒跟他收錢。地點是中華路的家裡及（一五０三室）。乙○○是不定時，在今年六月底地點在查獲地有二、三次。」（以上參同上卷第
      六十三、六十四頁）、「（八月九日食品路查獲之毒品誰的？）我的，施打用
      ，跟不同人買的，丙○○、乙○○有拿去施用，沒有賣給他們。」（參同上卷
      第七十一頁），核與證人丙○○、乙○○與警訊及偵查時證述之情節大致相符
      ：「（丙○○）那些毒品是甲○○免費提供給我，而且我也知道毒品放在那裡
      ，我自己去拿時他也沒說什麼．」（參同上卷第九頁）、「（乙○○）是甲○○提供我施用。沒有購得。」（參同上卷第十二頁）、「（你何時施打海洛因
      ？）在今年七月中旬，在查獲地施用。是甲○○提供的。」（參同上卷第六十
      六頁），又被告及證人丙○○、乙○○於查獲當日所採之尿液經送驗結果，三
      人均呈嗎啡之陽性反應（海洛因之代謝物），有新竹市衛生局九十年八月十六
      日竹市衛六字第一二四００號不法藥物尿液初步篩檢報告書、新竹市警察局辦
      理煙毒麻醉藥品案尿液送驗受檢人真實姓名代號對照表暨送驗登記簿各一紙在
      卷可查，顯示證人二人有施用海洛因一節並非虛妄，再佐以被告甲○○自承與
      丙○○為同居之男女朋友、與乙○○係多年好友，衡情證人二人自無設詞誣陷
      被告之理，此外，復有如犯罪事實欄之物扣案可稽，事證明確。
（二）被告甲○○於本院時辯稱證人丙○○之第一級毒品海洛因是證人自己買來的，
      並與其所有之毒品放在一起，當時其因遭通緝故承認有提供證人施用，以為如
      此是共同吸食而已，不知又多出此條罪云云，而證人丙○○、乙○○亦於本院
      訊問時附和其詞，丙○○改稱被告不給其施用毒品，而警員告之若說是向別人
      買會很麻煩，會多做一份筆錄云云，乙○○則改稱警員要其如此說云云；惟查
      被告與證人二人於警訊時就被告如何連續無償提供證人二人海洛因施用一節，
      已據其等三人供述詳實如上，衡情證人丙○○既為被告同居人，則同居女友施
      用毒品得向外人購買實難想像，且被告及證人二人於九十年八月十日警訊所為
      被告有轉讓第一級毒品行為之供述後，被告於事隔兩個月餘後之同年十月十八
      日、證人乙○○於同年十月二十五日檢察官偵查時，仍分別為被告有轉讓第一
      級毒品行為之供述，被告尚且於同年十二月十九日距查獲日四月餘後之偵查中
      仍為相同之供述：「：：丙○○、乙○○有拿去用，沒有賣給他們。」，是應
      認被告及證人二人於本院訊問時所為之供述及證述為事後勾串之詞，不足採信
      。
（三）就證人乙○○於查獲當日在褲子右口袋起出已使用過之注射針筒一支，被告甲○○於警訊先供稱：「（警方在乙○○身上口袋中起獲針筒一支，該針筒作何
      用？）那是乙○○用來施打海洛因毒品用的。」（參九十年度偵字第四八０二
      號卷第六頁背面），於偵查時改稱：「：：連乙○○身上的注射針筒也是我叫
      他幫我買的，是新的。：：」（參同上卷第三十九頁），於本院訊問時又改稱
      其一日需施打約二十支海洛因針，約四十分鐘施打一支，查獲當日因剛睡醒血
      管下沈，而其所有之針筒太短太細打不到血管，故打電話給乙○○請他買較長
      較粗的針筒來，乙○○拿舊針筒給其，一進門就被抓云云，被告前後說詞均不
      一，已有可疑，且被告既曰一日打約二十支海洛因針，則每日必有剛睡醒之際
      而需施打海洛因針，若於其住處內之扣得針筒可以供其平日施打之用，為何平
      日無需較長較粗的針筒，而於當日需特地電話聯絡證人乙○○攜針筒供其施打
      ？而且乙○○所攜之針筒又是已使用過？被告所辯與常情不符，互核證人乙○○於警訊時證稱係其所有，隨身攜帶注射針筒是看被告甲○○會不會再提供其
      海洛因等語（參同上卷第十二頁背面），應認被告及證人乙○○於警訊中未及
      權衡利害得失時之所言為真，被告於偵查中及本院訊問、審理時所言係卸責之
      詞、證人乙○○於偵查及本院訊問時所為證述係事後迴護被告之詞，均不足採
      信。
二、核被告所為，係違反毒品危害防制條例第八條第一項轉讓第一級毒品之罪。被告
    非法持有第一級毒品海洛因之低度行為應為非法轉讓第一級毒品海洛因之高度行
    為所吸收，不另論罪。被告先後多次轉讓第一級毒品海洛因予丙○○、乙○○之
    犯行，時間相近，所犯為構成要件相同之罪名，顯係出於概括之犯意為之，為連
    續犯，依刑法第五十六條之規定以一罪論，並加重其刑。爰審酌海洛因對社會與
    國民健康造成之不良影響，復戕害施用者之身心，且被告前有多次違反麻醉藥品
    管理條例前科，再犯本件轉讓毒品犯行，及其於本院審理時否認犯行，未見悔改
    之意，暨其犯罪之動機、目的、手段、品性、生活狀況、智識程度等一切情狀，
    量處如主文所示之刑。扣案之海洛因淨重十六．五二公克、安非他命毛重十五公
    克、含有海洛因殘渣分裝袋五個因與毒品海洛因無法分析，應依毒品危害防條例
    第十八條第一項前段沒收銷燬，另未拆封注射針筒四十三支、已拆封之注射針筒
    十三支、使用過針筒一支、吸食器一組、瓦斯噴槍一支、橡皮管二條、分裝海洛
    因用之吸管四支、燒皿二只、含有海洛因殘渣分裝袋五個、注射液九瓶、酒精紗
    布四十四片等物，既無證據可證係供被告轉讓第一級毒品海洛因犯罪行為之用，
    又非違禁物，爰不另為沒收之諭知。
三、公訴意旨於事實欄雖記載被告甲○○自九十年二月十八日起至同年七月中旬某日
    止連續在新竹市○○街四十七號優仕飯店第一三０三室及同市○○路二七號五樓
    之二九第一五０三室，多次轉讓第一級毒品海洛因予丙○○、乙○○等人施用，
    惟查：被告於九十年二月十八日在晚間六時二十分許在上開優仕飯店一三０三室
    為警查獲時之在場人除被告外，有案外人陳登國、范怡君，並無丙○○或乙○○
    ，而遍查全卷亦無被告有轉讓第一級毒品海洛因於陳登國或范怡君之相關證據，
    且查獲當日被告、陳登國及范怡君三人所採集之尿液經送驗後均無嗎啡陽性反應
    ；另被告雖於偵查中自承自九十年五、六月開始提供海洛因於丙○○施用，同年
    六月底開始提供乙○○施用，惟證人丙○○證稱係同年七月二十二日因生產有施
    用海洛因，證人乙○○證稱係同年七月中旬施用海洛因，是被告在九十年二月至
    七月中旬止之時間內之轉讓行為無法證明，此部分不能證明被告犯罪，此外復查
    無其他任何積極證據足資認定被告有於上開時間轉讓第一級毒品海洛因之犯行，
    原應為無罪之諭知，惟公訴意旨認此部分與前開論罪科刑部分有連續犯之裁判上
    一罪關係，爰不另為無罪之諭知。
四、公訴意旨另以：被告甲○○，基於轉讓第二級毒品安非他命之概括犯意，自九十
    年二月十八日起至同年八月九日止，連續在新竹市○○街四十七號優仕飯店第一
    三０三室及同市○○路二七號五樓之二九第一五０三室，多次轉讓第二級毒品安
    非他命予丙○○、乙○○等人施用，因認被告涉有連續違反毒品危害防制條例第
    八條第二項之轉讓第二級毒品罪嫌云云。按犯罪事實應依證據認定之，無證據不
    得推定其犯罪事實，刑事訴訟法第一百五十四條定有明文。又犯罪事實之認定，
    應憑真實之證據，倘證據是否真實尚欠明顯，自難以擬制推測之方法，為其判斷
    之基礎。最高法院五十三年台上字第六五六號著有判例可資參照。公訴人認被告
    涉有前揭轉讓第二級毒品安非他命予丙○○、乙○○等人之罪嫌，無非以九十年
    二月十八日晚間八時許為新竹市警察局第一分局在新竹市○○街四十七號優仕飯
    店查獲時，所扣得之安非他命吸食器一組、分裝匙一支、搖頭丸（ＭＤＭＡ）四
    顆、大麻一．五公克、安非他命毛重四．五公克、海洛因毛重六八．五公克等物
    ，暨同年八月九日在食品路為新竹市警察局第二分局查獲所扣得之安非他命十五
    公克，為被告轉讓安非他命犯行之證據，訊據被告於偵、審中始終否認有公訴人
    所指之轉讓安非他命犯行。經查：證人丙○○於警訊中僅證稱被告有免費提供海
    洛因，並未包括安非他命，證人乙○○亦同，而丙○○及乙○○之尿液送驗後亦
    無安非他命之陽性反應；且所扣到之證物亦無法證明與被告轉讓安非他命予丙○○、乙○○之行為有關，是本件除有查扣到安非他命外，無其他積極證據足以證
    明被告確有起訴書所指連續轉讓第二級毒品安非他命予丙○○、乙○○犯行，尚
    難僅因被告遭查獲時持有安非他命即擬制推測、認定被告有連續提供安非他命給
    丙○○、乙○○施用，況被告本無自證其無罪之義務，本院又查無其他積極證據
    證明被告有公訴人所指連續轉讓第二級毒品安非他命予丙○○、乙○○之犯行，
    本於罪疑為輕有利被告之推定，就此部分應諭知被告無罪之諭知。至九十年二月
    八日在優仕飯店查扣之搖頭丸（ＭＤＭＡ）四顆、大麻一．五公克、安非他命毛
    重四．五公克、海洛因毛重六八．五公克（即九十年度偵字第一二九一號卷第十
    五頁至第十九頁扣押物品清單），雖係第一、二級毒品，但與本件前揭判決有罪
    部分毫無關連，且查獲機關新竹市警察局第一分局係以被告甲○○及陳登國、范
    怡君涉犯毒品危害防制條第五條第一、二、三項之意圖販賣而持有毒品罪報請檢
    察官偵辦（九十年度偵字第一二九一號），而檢察官僅就陳登國、范怡君部分處
    分不起訴，疏未就被告甲○○被移送意圖販賣而持有毒品罪部分做出任何決定，
    且於本件九十年度偵字一二九一、四０八二號起訴書內亦未敘明，此部分當留待
 檢察官另為適法之處理，爰不併予宣告沒收銷燬，附此敘明。
據上論斷，應依刑事訴訟法第二百九十九條第一項前段、第三百零一條第一項，毒品
危害防制條例第八條第一項、第十八條第一項前段，刑法第十一條前段、第五十六條
，判決如主文。
本案經檢察官吳金棟到庭執行職務
中      華      民      國    九十一    年      五      月     十四     日
                               臺灣新竹地方法院刑事第一庭
                                   審判長法  官    賴  淑  敏
                                         法  官    馮  俊  郎
                                         法  官    楊  麗  文
右正本證明與原本無異。
如不服本判決，應於判決送達後十日內向本院提出上訴狀( 應附繕本 )，上訴於
臺灣高等法院。
                                         書記官    陳  秀  子
中      華      民      國    九十一    年      五      月     十四     日
附錄本案論罪科刑之主要法條：
毒品危害防制條例第八條
轉讓第一級毒品者，處一年以上七年以下有期徒刑，得併科新台幣一百萬元以下罰金。
